【裁判字號】    92,易緝,75
【裁判日期】    920326
【裁判案由】    毒品危害防制條例
【裁判全文】
臺灣臺中地方法院刑事判決                          九十二年度易緝字第七五號
    公  訴  人  臺灣臺中地方法院檢察署檢察官
    被      告  甲○○
右列被告因毒品危害防制條例案件，經檢察官提起公訴（九十一年度毒偵字第三四０
號）暨同署檢察官移
    主  文
甲○○連續施用施用第二級毒品，累犯，處有期徒刑柒月。
    事  實
一、甲○○於民國（下同）八十二年間因施用毒品等案件，經本院判處有期徒刑二年
    ，緩刑五年確定；復於八十六年間因施用安非他命案件，經本院判處有期徒刑六
    月確定，經撤銷前案緩刑入監執行，而於八十八年十月二十九日因縮短刑期假釋
    出監，該假釋期間則至八十八年十二月二十二日期滿。曾因施用第二級毒品安非
    他命，經本院以八十九年度毒聲字第八九二號裁定送觀察、勒戒後，認無繼續施
    用毒品之傾向，為台灣台中地方法院檢察署檢察官於八十九年二月十九日，以八
    十九年度毒偵字第一○七二號處分不起訴確定；復再度因施用毒品案件，經本院
    以八十九年度毒聲字第七０二四號裁定送觀察、勒戒後，認有繼續施用毒品之傾
    向，先經檢察官以九十年度毒偵緝字第六十九號聲請送強制戒治經本院以九十年
    毒聲字第一六０九號送強制戒治後後，再提起公訴，經本院於九十年五月二十八
    日以九十年度訴字第八０四號判處應執行有期徒刑一年四月確定；而甲○○則於
    九十年十一月六日經停止強制戒治付保護管束而出監。詎甲○○竟仍不知悔改，
    復於停止強制戒治付保護管束期間，基於施用第二級毒品安非他命之概括犯意，
    分別於九十一年一月八日十一時十八分回溯九十六小時內之某時及九十一年一月
    二十四日當天某時，在臺中縣大肚鄉家中，施用第二級毒品安非他命各一次，嗣
    分別於九十一年一月八日十一時十八分、九十一年一月二十四日十一時五十分，
    接受臺灣臺中地方法院檢察署定期採尿，經送檢驗結果均呈甲基安非他命陽性反
    應，查悉上情。
二、案經臺灣臺中地方法院檢察署檢察官自動簽分偵查起訴。
    理  由
一、訊據被告甲○○對於右揭時、地施用第二級毒品安非他命共二次之犯罪事實，業
    於本院審理時坦承不諱，且被告於九十一年一月八日、一月二十二日所採集之尿
    液，經送詮昕科技股份有限公司檢驗結果均呈安非他命類陽性反應，有該公司之
    濫用藥物尿液檢驗報告二份附卷可稽，足見被告之自白與事實相符，本件事證明
    確，被告施用第二級毒品安非他命之犯行洵堪認定。
二、被告前曾於八十九年間因施用毒品案件，經本院以八十九年毒聲字第八九二號裁
    定觀察、勒戒後，認無繼續施用毒品之傾向，由臺灣臺中地方法院檢察署檢察官
    於八十九年二月十九日以八十九年度毒聲字第一０七二號為不起訴處分確定；復
    於八十九年間再因施用毒品案件，經本院以八十九年毒聲字第七０二四號裁定送
    觀察、勒戒後，認有繼續施用毒品之傾向，再以九十年毒聲字第一六０九號裁定
    送強制戒治，並由臺灣臺中地方法院檢察署檢察官以九十年度毒偵緝字第六九號
    暨同署檢察官九十年度毒偵字第一七○二號移送併案而提起公訴，經本院以九十
    年度訴字第八０四號判處有期徒刑一年及六月，並定應執行有期徒刑一年四月而
    確定。嗣於九十年十一月六日因本院於九十年十月二日以九十年毒聲字第四八三
    三號裁定停止戒治所餘期間付保護管束而出監。惟被告於停止戒治期間，又於九
    十一年一月八日及同年一月二十二日間再度因施用第二級毒品安非他命案件，經
    臺灣臺中地方法院檢察署定期採尿後發現該二次所採集之尿液呈安非他命類陽性
    反應等情，有卷附臺灣臺中地方法院檢察署刑案資料查註紀錄表、臺灣高等法院
    被告全國前案紀錄表、查詢被告在監在所資料各一份可考。查安非他命屬毒品危
    害防制條例第二條第二項第二款所指之第二級毒品，是被告甲○○因施用毒品由
    檢察官為不起訴處分確定後，五年內三犯以上施用第二級毒品安非他命之行為係
    犯毒品危害防制條例第十條第二項之施用第二級毒品罪；而被告其持有第二級毒
    品海洛因之低度行為，已為施用第二級毒品之高度行為所吸收，爰不另論罪。又
    被告先後二次施用第二級毒品安非他命之行為，時間緊接，所犯罪名相同，顯係
    基於概括之犯意為之，為連續犯，爰依刑法第五十六條之規定以一罪論，並加重
    其刑。末查被告甲○○曾於八十二年間因施用毒品等案件，經本院判處有期徒刑
    二年，緩刑五年確定；復於八十六年間因施用安非他命案件，經本院判處有期徒
    刑六月確定，經撤銷前案緩刑入監執行，而於八十八年十月二十九日因縮短刑期
    假釋出監，該假釋期間則至八十八年十二月二十二日期滿等情，有前揭臺灣臺中
    地方法院檢察署刑案資料查註紀錄表、臺灣高等法院被告全國前案紀錄表、查詢
    被告在監在所資料各一份附卷可查，其於執行完畢後五年內，再犯本件有期徒刑
    以上之刑之罪，係累犯，應依法加重其刑。爰審酌被告前因施用毒品犯行，業經
    強制戒治，復於停止強制戒治付保護管束期間再犯施用第二級毒品之罪，無視於
    毒品對於自身健康之戕害及國家對於杜絕毒品犯罪之禁令，惡性非輕，並審酌被
    告施用毒品之期間甚長、犯後坦承犯行，態度尚佳等一切情狀，量處如主文所示
    之刑。
據上論斷，應依刑事訴訟法第二百九十九條第一項前段，毒品危害防制條例第十條第
二項、第二十條第三項，刑法第十一條前段、第五十五條、第四十七條，判決如主文
。
中      華      民      國      九十二      年    三    月    二十六    日
                            臺灣臺中地方法院刑事第七庭
                                        法  官
右正本證明與原本無異。
如不服本判決，應於送達後十日內向本院提出上訴狀（須附繕本），上訴於臺灣高等
法院臺中分院。
                                        書記官
中      華      民      國      九十二      年    三    月    二十六    日
附錄論罪科刑法條
毒品危害防制條例第十條
施用第一級毒品者，處六月以上五年以下有期徒刑。
施用第二級毒品者，處三年以下有期徒刑。


司法院資訊處製作；財團法人民間司法改革基金會備份。
